Inventaris van het archief van het Parket van de Officier van Justitie te Dordrecht, 1838-1939 (1943)
Nationaal Archief, Den Haag
Parket van de Officier van Justitie te Dordrecht
Parket Dordrecht
oudste stuk - jongste stuk: 1813-1942
merendeel 1838-1939
3491
25 inventarisnummers; 1,30 meter
Nationaal Archief, Den Haag
Officier van Justitie van de Arrondissementsrechtbank te Dordrecht 1813-1939
Het archief van het parket bevat voornamelijk ingekomen brieven en circulaires van de Procureur-Generaal van het Hooggerechtshof, jaren 1812-1838.
Archiefvorming
Geschiedenis van het archiefbeheer
De verwerving van het archief
Het archief is krachtens bepalingen van de Archiefwet overgebracht.
Aanwijzingen voor de gebruiker
Openbaarheidsbeperkingen
Deels openbaar, deels beperkt openbaar (B).
Materiële beperkingen
Het archief kent geen beperkingen voor het raadplegen van stukken als gevolg van slechte materiële staat
Aanvraaginstructie
Openbare archiefstukken kunnen online worden aangevraagd en gereserveerd. U kunt dit ook via de terminals in de studiezaal van het Nationaal Archief doen. Om te kunnen reserveren dient u de volgende stappen te volgen:
U maakt een profiel aan op www.gahetna.nl, en logt vervolgens in
Via de archiefinventaris (alleen de beschrijvingen met rode nummers) selecteert u het gewenste archiefstuk door op de knop 'Reserveren' te klikken
In het volgende scherm geeft u aan op welke dag u het archiefstuk wilt inzien
Indien u zich bevindt in de studiezaal en een tafelnummer heeft ontvangen kunt u dit nummer vermelden. Als u geen tafelnummer heeft kunt u tafelnummer 777 laten staan
Vervolgens bevestigt u uw reservering door deze te versturen.
Verwant materiaal
Beschikbaarheid van kopieën
Inventarisnummers van dit archief zijn niet in kopievorm beschikbaar
Verwante archieven
3.03.12.01: Archief van de Arrondissementsrechtbank te Dordrecht (1813) 1838-1939
Bijlagen
Concordantie van oude naar nieuwe nummers
De oude plaatsingslijsten en inventarissen worden met de volgende letters aangeduid:
a = plaatsingslijst 1838-1920, Schaarsbergen 1979
b = supplement plaatsingslijst 1838-1921, Dordrecht 1984
c = inventaris 1921-1929, J. v. Utrecht, Dordrecht 1983
d = inventaris 1930-1939, J. v. Utrecht, Dordrecht 1988
e = supplement plaatsingslijst 1838-1929, 's-Gravenhage 1988
a191 1
a192 2
a193 3
b22 15
b84 11
b85 12, 19
b98 16
b99 17
b100 4
b101 5
b106 8
b107 6
b108 7
b109 9
b110 10
c31 20, 21
d2 19
d7 22
d8 23
d9 24
d10 25
d11 18
e7 13
e34 14
Beschrijving van de series en archiefbestanddelen
- Algemeen, 1
  - Ingekomen stukken., 1838 - 1877; 1-3; 3 pakken
    - 1838 - 1844 sep., 1
    - 1844 nov. - 1860 aug., 2
    - 1860 sep. - 1877, 3
  - Agenda's van ingekomen stukken., 1886 - 1900; 4-5; 2 delen
    - 1886 - 1892 juni, 4
    - 1892 juli - 1900, 5
  - Agenda's van uitgaande stukken., 1886 - 1918; 6-10; 5 delen
    In deze agenda's zijn tevens stukken ingeschreven die in de agenda van de rechtbank thuishoren, terwijl ook het omgekeerde voorkomt; zie archief van de arrondissementsrechtbank inv.nrs. 2-5.
    - 1886 - 1896 juni, 6
    - 1896 juli - 1901 juni 10, 7
    - 1901 juni 11 - 1904 okt. 10, 8
    - 1904 okt. 12 - 1912 apr. 4, 9
    - 1912 apr. 5 - 1918 jan., 10
- Bijzonder, 2
  - Ingekomen brieven betreffende verbeteringen en veranderingen in akten van de burgerlijke stand., 1839, 1859, 1878 - 1881, 1888 - 1905; 11-12; 2 pakken
    - 1839, 1859, 1878 - 1881, 11
    - 1888 - 1905, 12
  - Stukken betreffende benoeming tot bewindvoerder en betreffende gevoerd bewind over goederen van niet aanwezige personen., 1870, 1886 - 1890; 13; 1 omslag
  - Klapper op de namen van de mannelijke personen, die het beheer over hun goederen hebben verloren of aan wie het kiesrecht is ontzegd., 1877 - 1902; 14; 1 deel
  - Register van strafzaken., 1885 - 1886; 15; 1 deel
  - Agenda's van ingekomen processen verbaal., 1886 - 1888; 16-17; 2 delen
    - 1886 sep. - 1887 nov. 26, 16
    - 1887 nov. 26 - 1888, 17
  - Register van inschrijving van verzoeken om gratie en de beschikkingen daarop., 1920 - 1943; 18; 1 deel
  - Lijsten van personen die zijn uitgesloten van het kiesrecht., 1920 - 1923, 1928 - 1941, ongedateerd; 19; 1 omslag
  - Lijsten van zittingen, met aantekening van eis en vonnis., 1922 - 1941; 20-25; 6 delen
    - 1922 mei 12 - 1925 juni 19, 20
    - 1925 juni 26 - 1929 apr. 19, 21
    - 1929 apr. 26 - 1932, 22
    - 1933 - 1935 juni 14, 23
    - 1935 juni 14 - 1938 jan., 24
    - 1938 feb. - 1941 jan. 24, 25